# 什么样的资本公积可以转增资本

提问人：lina702sky 时间：2010-04-17 14:18:17
什么样的资本公积才能转增资本？是不是只有资本（股本）溢价才能转增资本，其他资本公积能不能转增资本啊？接受政府补贴款，且有文件指出可以放入资本公积里，那这笔款能否转增资本呢？

回答人：chenyiwei
回复 楼主 lina702sky 的帖子政府补贴款如果计入资本公积的（例如某些投资补助），在确定能否转增资本时，很重要的一个考虑是相关拨款文件对款项权属是如何规定的，例如是否由全体股东共享，国家不享有权益；还是要求作为国家独享权益。如果属于前一种情况的，应当可以按各股东的持股比例转增资本；后一种情况的，需要按相关批文的规定办理。